【裁判字號】    97,聲,447
【裁判日期】    971218
【裁判案由】    停止強制執行
【裁判全文】
臺灣高等法院民事裁定                   97年度聲字第447號
聲  請  人  甲○○
相  對  人  乙○○
上列當事人間遷讓房屋強制執行事件，聲請人聲請停止強制執行
，本院裁定如下：
    主  文
聲請人供擔保新臺幣參拾伍萬參仟玖佰捌拾捌元後，臺灣臺北地
方法院97年度執字第107750號執行事件之強制執行程序，於本院
97年度再字第54號返還房屋等再審事件判決確定前，應暫予停止
。
    理  由
一、按有回復原狀之聲請，或提起再審或異議之訴，或對於和解
    為繼續審判之請求，或提起宣告調解無效之訴、撤銷調解之
    訴、或對於許可強制執行之裁定提起抗告時，法院因必要情
    形或依聲請定相當並確實擔保，得為停止強制執行之裁定，
    強制執行法第18條第2項定有明文。又法院因必要情形或依
    聲請定相當並確實之擔保，為停止強制執行之裁定者，因該
    擔保金額係備供強制執行債權人因停止執行所受損害之賠償
    ，故法院定擔保金額時，自應斟酌該債權人因停止執行可能
    遭受之損害，以為衡量之標準（最高法院95年度台抗字第
    781 號裁定意旨參照）。
二、本件聲請人以其已對本院97年度上字第100號確定判決提起
    再審之訴，現繫屬本院97年度再字第54號事件審理中為理由
    ，聲請裁定停止臺灣臺北地方法院97年度執字第107750號執
    行事件之強制執行程序，並提出臺灣臺北地方法院97年11月
    26日北院隆97執子字第107750號執行命令影本2份為證。
三、經查：
    (一)核閱聲請人提出之前開證物，並參酌本院上開再審之訴案
      卷後，認為本件之聲請，為有理由。
    (二)又上開執行事件強制執行程序停止後，相對人（即債權人
      ）將遭受暫時無法收回台北市○○路○段181巷28號7樓房
      屋及土地（下稱系爭房地）使用之損害，衡諸常情，以不
      能出租系爭房地而生租金之損失最為常見。故斟酌本院上
      開再審之訴事件，依司法院訂頒之各級法院辦案期限實施
      要點第2點第7款、第8款規定，民事事件辦案期限第二審
      為2年、第三審為1年，故合計辦案期限為36個月，以此推
      估相對人無法使用系爭房地之期間。再參酌本院97年度上
      字第100號確定判決與其原審即臺灣臺北地方法院96年度
      北訴字第20號事件，均認定系爭房地之租金為每月新台幣
      （下同）9,833元（見本院卷第11頁、第16頁）。經核算
      相對人在此期間內所受之損害為353,988元【計算式：每
      月租金9,833元×36月＝353988元】，故聲請人應供擔保
      之金額為353,988元。
    (三)至聲請人雖提出台北市低收入戶卡及臺灣臺北地方法院96
      年度北簡救字第1號民事裁定影本，主張前曾聲請訴訟救
      助經准許，聲請免供擔保金額云云。惟因聲請人提起本件
      再審之訴時，雖曾向本院聲請訴訟救助，然經本院以97年
      度聲字第410號裁定駁回再審原告訴訟救助之聲請在案（
      見本院卷第19頁），且民事訴訟法第110條關於准予訴訟
      救助之效力並不及於停止強制執行所應供之擔保，故聲請
      人仍應依本院核定如主文所示之金額供擔保，併此說明。
四、依強制執行法第18條第2項，裁定如主文。
中    華    民    國    97    年    12    月    18    日
                    民事第十四庭
                        審判長法  官  張  蘭
                              法  官  鄭純惠
                              法  官  邱瑞祥
正本係照原本作成。
如不服本裁定，應於收受送達後10日內向本院提出抗告狀，並應
繳納抗告費新台幣1千元。
中    華    民    國    97    年    12    月    19    日
                              書記官  明祖星


司法院資訊處製作；財團法人民間司法改革基金會備份。
